臺灣高等法院臺中分院刑事判決　　　　94年度上訴字第1414號
上　訴　人　甲○○
即　被　告
上列上訴人因毒品危害防制條例案件，不服臺灣臺中地方法院94
年度訴字第536號中華民國94年6月6日第一審判決（起訴案號：
台灣臺中地方法院檢察署94年度毒偵字第365號、第715號），提
起上訴，本院判決如下：
    主  文
上訴駁回。
    事  實
一、甲○○素行不佳，前曾因施用毒品案件，經臺灣臺中地方法
    院裁定送觀察、勒戒後認有繼續施用毒品之傾向，由同院裁
    定令入戒治處所施以強制戒治，戒治期滿後由臺灣臺中地方
    法院檢察署檢察官以八十九年度戒毒偵字第四九二號為不起
    訴處分。復因施用毒品案件，由同院以九十年度毒聲字第五
    一三八號裁定令入戒治處所施以強制戒治，於民國（下同）
    九十一年十月十七日強制戒治期滿釋放，徒刑部分則經同院
    於九十一年一月十八日以九十年度訴字第二八九八號判處應
    執行有期徒刑一年確定，甫於九十二年九月二十二日縮刑期
    滿執行完畢。詎甲○○猶不知悛悔，復於上開強制戒治執行
    完畢釋放後五年內，基於施用第一級毒品海洛因之概括犯意
    ，自九十三年七月間某日起至九十四年五月十三日某時止，
    在臺中縣龍井鄉○○路七巷四七號其住處，以將第一級毒品
    海洛因摻水溶解後置入注射針筒內再注射入體內之方式，連
    續施用第一級毒品海洛因多次，約每隔二至三天即施用一次
    。嗣經警先於九十三年十二月三十日二十時三十分許，在臺
    中縣龍井鄉○○村○○路一四三號，因行跡可疑經警盤查，
    並採集其尿液送驗後檢出嗎啡陽性反應；復於九十四年一月
    十一日十二時四十五分許，在臺中縣龍井鄉○○路○段與中
    山二路一段路口，經警臨檢盤查，當場查獲其所有供施用之
    第一級毒品海洛因一包（淨重０點０七公克，包裝重０點三
    ０公克），並採集其尿液送驗後檢出嗎啡陽性反應；再於九
    十四年一月二十二日九時三十分許，在臺中縣龍井鄉○○村
    ○○路二一七巷十三弄二十二號，因騎乘贓車遭攔檢盤查，
    當場查獲其所有供施用之第一級毒品海洛因一包（淨重０點
    ０三公克，包裝重０點一七公克）及注射針筒一支，並採集
    其尿液送驗後檢出嗎啡陽性反應；再於九十四年四月十九日
    七時四十分許，因涉嫌竊盜案件至台中縣警察局清水分局應
    訊時，經警徵詢其同意後採集其尿液送驗後檢出嗎啡陽性反
    應；再於九十四年五月三日零時三十分許，因涉嫌竊盜案件
    至台中縣警察局清水分局安寧派出所應訊時，經警徵詢其同
    意後採集其尿液送驗後檢出嗎啡陽性反應；暨甲○○於原審
    及本院審理時自白其最後一次係九十四年五月十三日某時施
    用，因而查悉上情。
二、案經臺中縣警察局烏日分局報告臺灣臺中地方法院檢察署檢
    察官偵查起訴及由該署檢察官移送併辦（94年度毒偵字第93
    5號、第2881號、第3567號）。
    理  由
一、訊據上訴人即被告（下稱被告）甲○○對於上開犯罪事實供
    認不諱（見本院卷第26頁至第28頁、第42頁至第46頁），並
    有扣案之上開海洛因二包足稽。而該二包海洛因經送請法務
    部調查局鑑定結果，均檢出含有第一級毒品海洛因，亦有該
    局94年3月8日調科壹字第120015319號及94年3月30日調科壹
    字第120015399號等鑑定通知書各一份附卷足按（見原審卷
    第60頁、第66頁）。又被告五次經警查獲時所採取之尿液經
    送鑑驗結果，均檢出嗎啡陽性反應，亦有詮昕科技股份有限
    公司第00000000、00000000、00000000、00000000號濫用藥
    物尿液檢驗報告書四份及光田綜合醫院生化檢驗報告單一份
    等在卷足憑（見清水分局第0000000000號警卷第7頁、935號
    偵查卷12頁、2881號偵查卷第25頁及原審卷第52頁、55頁）
    。至被告前曾因施用毒品案件，經臺灣臺中地方法以九十年
    度毒聲字第五一三八號裁定令入戒治處所施以強制戒治，於
    九十一年十月十七日強制戒治期滿釋放，有臺灣高等法院被
    告前案紀錄表足按，其於五年之內再犯施用第一級毒品之罪
    ，自應依法追訴審判。是罪證明確，被告之犯行堪以認定。
二、核被告所為，係犯毒品危害防制條例第10條第1項之施用第
    一級毒品罪。至其於施用前之持有海洛因行為，已為施用之
    高度行為所吸收，不另論罪。又被告先後多次施用第一級毒
    品犯行，犯罪構成要件相同，顯係基於概括犯意反覆為之，
    為連續犯，應依法論以一罪，並加重其刑。另被告前曾因施
    用毒品案件，經臺灣臺中地方法於九十一年一月十八日以九
    十年度訴字第二八九八號判處應執行有期徒刑一年確定，甫
    於九十二年九月二十二日縮刑期滿執行完畢，有臺灣高等法
    院被告前案紀錄表足按，其於五年之內再犯本件之罪，為累
    犯，應依法遞加其刑。又被告自九十四年一月二十二日以後
    施用第一級毒品部分（即移送併辦部分），雖未經起訴，但
    因與起訴部分係屬具有連續關係之裁判上一罪，為起訴效力
    所及，本院自應併予審判。原審調查後適用毒品危害防制條
    例第10條第1項、第18條第1項前段、刑法第11條前段、第56
    條、第47條、第38條第1項第2款，並審酌被告自八十一年間
    起，即有施用毒品不良紀錄，且已經強制戒治二次，仍不知
    警惕、悔改，且於本件中多次為警查獲，然均未因此生悔悟
    之心，仍繼續施用第一級毒品海洛因不輟，顯然無視於毒品
    對於自身健康之戕害及國家對於杜絕毒品犯罪之禁令，惡性
    非輕，本諸施用毒品者均有相當程度之生理成癮性及心理依
    賴性，其犯罪心態與一般刑事犯罪之本質並不相同，量刑自
    應兼顧被告斷絕生理成癮性及心理依賴性之可能性，並斟酌
    被告犯後業已坦承犯行，態度尚佳等一切情狀，量處被告有
    期徒刑一年六月，以示懲儆。又以扣案之上開海洛因二包係
    查獲之毒品，應依毒品危害防制條例第十八條第一項前段之
    規定宣告沒收銷燬之，另扣案之注射針筒一支，係被告所有
    ，業據其陳明在卷（見715號偵查卷第12頁），且為供其施
    用第一級毒品海洛因所用之物，並依刑法第三十八條第一項
    第二款之規定宣告沒收之。認事用法核無違誤，量刑亦妥適
    。被告上訴意旨雖指摘原判決量刑過重云云，惟查被告施用
    第一級毒品之時間長達十月之久（自九十三年七月間某日起
    至九十四年五月十三日某時止），又係累犯，且其間曾數次
    為警查獲後復一再施用，顯見其無視於毒品對於自身健康之
    戕害及國家對於杜絕毒品犯罪之禁令，是原判決予以判處有
    期徒刑一年六月，尚非過重，被告之上訴，並無理由，應予
    駁回。
三、據上論結，應依刑事訴訟法第三百六十八條，判決如主文。
本案經檢察官乙○○到庭執行職務。
中　　華　　民　　國　　94　　年　　8　　月　9      　日
            刑事第八庭  審判長法  官  羅  得  村
                              法  官  陳  毓  秀
                              法  官  劉  榮  服
上列正本證明與原本無異。
如不服本判決應於收受送達後十日內向本院提出上訴書狀，其未
敘述上訴之理由者並得於提起上訴後十日內向本院補提理由書（
均須按他造當事人之人數附繕本）。）。
                              書記官  周  巧  屏
中　　華　　民　　國　　94　　年　　8　　月　　10     日
附錄本案論罪科刑法條全文
毒品危害防制條例第十條第一項：
施用第一級毒品者，處六月以上五年以下有期徒刑。
                                                      Ａ
